【裁判字號】    98,易,815
【裁判日期】    980430
【裁判案由】    竊盜
【裁判全文】
臺灣臺中地方法院刑事判決               98年度易字第815號
公  訴  人  臺灣臺中地方法院檢察署檢察官
被      告  丙○○
上列被告因竊盜案件，經檢察官提起公訴（98年偵字第3619號）
，於本院準備程序，被告就被訴事實為有罪之陳述，經本院告知
簡式審判程序意旨，並聽取當事人之意見後，裁定改行簡式審判
程序，本院判決如下：
    主  文
丙○○竊盜，累犯，處拘役伍拾伍日，如易科罰金，以新臺幣壹
仟元折算壹日。
    事  實
一、丙○○前於民國94年間，因違反毒品危害防制條例案件，經
    臺灣雲林地方法院判處有期徒刑8月確定，業於95年10月26
    日執行完畢。詎猶不知悔改，復意圖為自己不法之所有，於
    98年1月13日下午5時許，在臺中市○區○○路1段635號之家
    樂福賣場Ｂ1食品區內，利用無人注意之機會，竊取賣場內
    之豬肉絲、豬肉乾、蒟蒻乾、白瓜子各1包及甜柿1顆，共計
    價值新臺幣751元。得手後，將竊得之物品藏放在所穿著外
    套內，未經結帳即自賣場入口處離去，適為賣場人員甲○○
    發現，將丙○○攔下並報警處理查獲。
二、案經甲○○訴由臺中市警察局第二分局報請臺灣臺中地方法
    院檢察署檢察官偵查起訴。
    理  由
一、按除簡式審判程序及簡易程序及第376條第1款、第2款所列
    之罪之案件外，第一審應行合議審判，又除被告所犯為死刑
    、無期徒刑、最輕本刑為3年以上有期徒刑之罪或高等法院
    管轄第一審案件者外，於刑事訴訟法第273條第1項程序進行
    中，被告先就被訴事實為有罪之陳述時，審判長得告知被告
    簡式審判程序之旨，並聽取當事人、代理人、辯護人及輔佐
    人之意見後，裁定進行簡式審判程序；刑事訴訟法第284條
    之1、第273之1條第1項分別定有明文。查本件被告丙○○所
    犯係屬刑事訴訟法第376條第2款所列之罪，依法獨任進行審
    理程序，又被告於本院行準備程序時就被訴事實為有罪之陳
    述，依前揭規定，經聽取當事人之意見後，裁定改行簡式審
    判程序。又簡式審判程序之證據調查，依刑事訴訟法第273
    條之2規定，不受同法第159條第1項審判外陳述排除之限制
    ，再被告對於卷內之各項證據，亦不爭執證據能力，故卷內
    所列之各項證據，自得作為證據，合先敘明。
二、上開竊盜事實，訊據被告丙○○於警詢、偵訊時雖矢口否認
    ，然至本院審理時終能自白犯罪，核與被害人甲○○於警詢
    筆錄指訴之情節相符。並有搜索扣押筆錄、扣押物品目錄表
    各1份、贓物認領保管單1張及照片2張在卷可佐。足徵被告
    自白因有其他證據可補強，且查與事實相符，足予憑採。本
    案事證明確，被告犯行已經證明，應依法論科。
三、核被告丙○○所為，係犯刑法第320條第1項竊盜罪。又被告
    有事實欄所載之前科，有臺灣高等法院被告前案紀錄表及被
    告在監在押全國紀錄表各1份附卷可稽，其受徒刑之執行完
    畢後，5年以內故意再犯本件有期徒刑以上之罪，為累犯，
    應依刑法第47條第1項規定加重其刑。爰審酌被告不循正當
    管道獲取財物，貪圖小利，竟竊取上開賣場物品，其行為殊
    不可取，兼衡酌其素行不良，智識程度僅國中肄業學歷，犯
    罪手段平和，所竊物品價值非鉅，侵害他人財產法益之情節
    尚屬輕微，所竊物品業已返還被害人暨尚未與被害人達成和
    解等一切情狀，量處如主文所示之刑，並諭知易科罰金之折
    算標準。
四、依刑事訴訟法第273條之1第1項、第299條第1項前段、第310
    條之2、第454條第1項，刑法第320條第1項、第47條第1項、
    第41條第1項，刑法施行法第1條之1，判決如主文。
五、如不服本判決，應於收受送達後10日內向本院提出上訴書狀
    ；並應敘述具體理由；其未敘述上訴理由者，應於上訴期間
    屆滿後20日內向本院補提理由書（均須按他造當事人之人數
    附繕本）「切勿逕送上級法院」。
本案經檢察官乙○○到庭執行職務。
中    華    民    國    98    年    4     月    30    日
                  刑事第八庭    法  官  黃賢婷
以上正本證明與原本無異。
                                書記官  江美琪
中    華    民    國    98    年    4    月     30    日
附錄本案論罪科刑法條：
中華民國刑法第320條第1項
意圖為自己或第三人不法之所有，而竊取他人之動產者，為竊盜
罪，處5年以下有期徒刑、拘役或5百元以下罰金。


司法院資訊處製作；財團法人民間司法改革基金會備份。
